【裁判字號】    98,交抗,1638
【裁判日期】    980731
【裁判案由】    違反道路交通管理處罰條例
【裁判全文】
臺灣高等法院交通事件裁定            98年度交抗字第1638號
抗  告  人  甲○○
上列抗告人即受處分人因違反道路交通管理處罰條例案件，不服
臺灣士林地方法院中華民國九十八年六月二日所為裁定（九十八
年度交聲字第五八三號），提起抗告，本院裁定如下：
    主  文
抗告駁回。
    理  由
一、原裁定意旨略以：抗告人即受處分人甲○○於民國九十八年
    三月二十六日凌晨零時二十二分許，將其所有之車牌號碼六
    三○七－ＱＡ自用小客車（下稱系爭汽車）停放在臺北市士
    林區○○○路之顯有妨礙他車通行處所，為警依法採證舉發
    ，故依道路交通管理處罰條例第五十六條第一項第五款之規
    定，裁處罰鍰新臺幣（下同）九百元。抗告人不服聲明異議
    ，經原審調查後，仍認有上開違規事由而裁定駁回其異議之
    聲明。
二、抗告意旨略以：(一)抗告人從未將系爭自小客停放於士林區○
    ○○路八十一巷二十五號前，本件違反道路交通管理事件通
    知單所載違規地點，明顯有誤，有空照圖為證。依道路交通
    管理處罰條例第五十六條第一項第五款，罰單所載違規地點
    是否「顯有」妨礙其他人、車通行有絕對因果關係，且原裁
    定理由第四點自承原舉發單所載之違規地點確有誤植，豈可
    以原舉發意旨僅籠統記載天母東路，未特定門牌號碼，即認
    非屬顯然錯誤？(二)舉發照片所攝地點，係抗告人住家所在前
    空地，並未設置任何禁止停車之標示或標線，即便停放自小
    客後仍得通行貨車，遑論其他小客車、機車及行人。原裁定
    以勘查結果僅提及明顯提高會車難度，未論當時正值深夜，
    會車機率更形減少，可能（即不一定發生）影響救災及人車
    通行，與道路交通管理處罰條例第五十六條第一項第五款所
    謂「明顯」妨礙他人、車通行之情形大不相同，為此提起抗
    告，請撤銷原裁定及原處分云云。
三、按汽車駕駛人停車時，有在顯有妨礙其他人、車通行處所停
    車情形者，處六百元以上一千二百元以下罰鍰，道路交通管
    理處罰條例第五十六條第一項第五款定有明文。
四、本件抗告人對於系爭汽車於上開時間停放在採證照片所示地
    點一節並不否認，僅爭執該處並非天母東路八十一巷二十五
    號前空地，而係自己住家前方空地，嗣經原審依職權函請該
    管分局實地勘查，確認系爭汽車當時停放處為「天母東路六
    十九巷十二弄十七號對面（臨路口中央）」，此有臺北市政
    府警察局士林分局九十八年五月二十五日北市警士分交字第
    ○九八三一五四九五○○號函文在卷可憑，核與抗告人之說
    法一致，顯見原舉發意旨所記載之違規地點確有誤植，然因
    裁決書違規地點欄位僅籠統記載「天母東路」，並未特定門
    牌號碼，尚與行政程序法第一百零一條第一項所稱誤寫、誤
    算或其他類此之顯然錯誤有間，且原處分機關依採證照片認
    定之實際違規地點與抗告人自承停放處並無二致，抗告人援
    此主張撤銷原處分，自嫌無據。
    抗告人雖辯稱系爭汽車停放處並未設置任何禁止停車之標誌
    或標線，且正值深夜而無妨礙其他人、車通行云云，然依卷
    附現場照片以觀，該處係周邊圍繞建物之空地，並在不影響
    人車通行下劃設汽車與機車停車格，系爭汽車當時並未停放
    在汽車停車格內，而係停在兩側停車格之間通道，格線最短
    距離僅約五點五公尺，此有前揭士林分局函文檢附之勘查照
    片可佐，則現場雖無設置禁止停車之標誌或標線，然系爭汽
    車停放後，扣除一般小客車約一點七至二公尺之車寬，所餘
    行車空間不足四公尺，明顯提高雙向會車之難度，且若周邊
    住宅遭遇緊急事故，亦會影響救災人車之通行，原處分機關
    據此認定抗告人在顯有妨礙其他車輛通行處所停車，認事用
    法並無違誤。
五、綜上所述，本件抗告人確於上開時地在顯有妨礙其他車輛通
    行處所停車之違規行為甚明，原處分機關依道路交通管理處
    罰條例第五十六條第一項第五款規定，裁處抗告人新臺幣九
    百元，核無不當，原審法院亦同此認定，而裁定駁回抗告人
    之異議聲明，經核認事用法並無違誤，抗告人猶執陳詞提起
    本件抗告，並無可採，是抗告人之抗告既無理由，應予駁回
    。
據上論斷，依道路交通案件處理辦法第二十六條、道路交通管理
處罰條例第八十九條、刑事訴訟法第四百十二條，裁定如主文。
中    華    民    國    98    年     7    月    31    日
                    刑事第十八庭審判長法  官  吳鴻章
                                      法  官  徐昌錦
                                      法  官  陳健順
以上正本證明與原本無異。
不得再抗告。
                                      書記官  劉寶鈴
中    華    民    國    98    年    7     月    31    日


司法院資訊處製作；財團法人民間司法改革基金會備份。
